# 请教陈老师，集团内少数股东名股实债问题

提问人：会飞的猫 331 时间：2017-01-13 19:32:29
集团A公司下的二级B C公司 ， B公司为C公司的少数股东，C公司接受国开基金投资，明股实债，由B公司在定期回购，我的问题是如果这部分股权由B公司回购那么B公司就是C公司的大股东了 ，那么B公司当年需不需要编制合并报表把C公司纳入合并范围？？？

回答人：chenyiwei
不能简单地根据股权比例判断是否控制，尤其是这种股东之间属于同一控制下关联方的情况。这种问题建议A集团明确是否改变C公司的管理条线。

提问人：桂花婵娟 时间：2017-01-13 22:28:19
请问陈老师， B公司为母公司、A公司为子公司、C公司为基金公司。C向A投资 5 亿，同时B公司与C签订了资管计划 1 亿 问题： 1 、A公司如果已做了工商变更，A公司个别报表，股权结构的披露上是否为增资之后的持股比例？ 2 、B公司个别报表对A的持股比例是否为增资之后的持股比例？ 3 、由于是名股实债，那么B公司在合并层面，对A的持股比例是否仍为原始持股比例？
4 、B回购额为 4 亿（ 5 亿-1亿），那么A公司实收资本为 5 亿还是 4 亿？B公司长期应付款为 5 亿还是 4 亿？ 谢谢！

回答人：chenyiwei
需结合具体条款分析判断。要注意区分法律意义上的实收资本、股权比例与实质上在扣除负债后的剩余净资产中所享有权益的关系。